臺灣高等法院民事裁定             100年度重上更(二)字第11號
聲請人即
第三人  廖星景
上列聲請人因上訴人行政院國軍退除役官兵輔導委員會與被上訴
人陳展裕損害賠償事件，聲請代上訴人承當訴訟，本院裁定如下
：
    主  文
聲請駁回。
聲請訴訟費用由聲請人負擔。
    理  由
一、聲請人即第三人之聲請意旨略以：上訴人已將其全部持有訴
    外人欣欣生技食品股份有限公司（下稱欣欣公司）之股份28
    O萬股（下稱系爭股份），以公開招標方式出售予伊；本件
    訴訟標的之違約金請求權係上訴人根據欣欣公司股權之準物
    權而來，伊受讓系爭股份當然受讓該違約金請求權，被上訴
    人同意伊承當訴訟，上訴人表示不予同意，爰依民事訴訟法
    第254條規定，請求法院裁定准許伊為本事件之上訴人等語
    。
二、按訴訟繫屬中為訴訟標的之法律關係，雖移轉於第三人，於
    訴訟無影響。但第三人如經兩造同意，得聲請代當事人承當
    訴訟。前項但書情形，僅他造不同意者，移轉之當事人或第
    三人得聲請法院以裁定許第三人承當訴訟，民事訴訟法第25
    4條第1、2項分別定有明文。是法院依民事訴訟法第254條第
    2項規定，以裁定准許第三人承當訴訟時，其前提要件必須
    有訴訟繫屬中「為訴訟標的之法律關係」移轉於第三人之情
    形，始得為之。
三、查，本件係上訴人對被上訴人及原審同案被告周貫平於95年
    5月4日起訴主張，其等違反三人於92年2月14日簽訂合資協
    議書（下稱系爭協議書）所約定轉讓欣欣公司股份之方式，
    依據系爭協議書第4條第8項約定，請求被上訴人給付違約金
    25,908,480元及法定遲延利息之訴。其訴訟標的之法律關係
    ，乃上訴人對被上訴人就系爭協議書關係所生債權之「違約
    金請求權」，而聲請人受讓者係上訴人持有欣欣公司之系爭
    股份，二者各別獨立，分屬不同之法律關係，上訴人縱於本
    件訴訟繫屬中將其持有欣欣公司之系爭股份讓與聲請人，亦
    非屬本件訴訟標的之法律關係移轉於第三人即聲請人之情形
    。此外，聲請人又未舉證證明上訴人於轉讓系爭股份時，已
    約定將本件違約金請求權併同移轉，依首開說明，自無適用
    民事訴訟法第254條第1、2承當訴訟規定之餘地， 是聲請人
    聲請許其代上訴人承當訴訟，於法不合，不應准許。
四、據上論結，本件聲請為無理由，爰裁定如主文。
中    華    民    國  100     年    9     月    5     日
                    民事第十五庭
                        審判長法  官 林恩山
                              法  官 郭松濤
                              法  官 陳雅玲
正本係照原本作成。
如不服本裁定，應於收受送達後10日內向本院提出抗告狀，並應
繳納抗告費新台幣1000元。
中    華    民    國   100    年    9     月    6     日
                              書記官 潘大鵬